臺灣高雄地方法院民事裁定          100年度司家聲字第293號
聲  請  人  單文程律師即被繼承人林建長之遺產管理人
上聲請人聲請核定遺產管理人報酬事件，本院裁定如下：
    主  文
聲請人任被繼承人林建長（男，民國○○○年○月○日生，身分
證統一編號：Ｚ000000000號）之遺產管理人之報酬核
定為新臺幣肆萬壹仟肆佰伍拾玖元。
程序費用新臺幣壹仟元由被繼承人林建長之遺產負擔。
    理  由
一、按「遺產管理人，得請求報酬，其數額由親屬會議按其勞力
    及其與被繼承人之關係酌定之。」、「依本法之規定應開親
    屬會議時，由當事人、法定代理人或其他利害關係人召集之
    。」、「親屬會議不能召開或召開有困難時，依法應經親屬
    會議處理之事項，由有召集權人聲請法院處理之。」，民法
    第1183條、第1129條、第1132條第2 項前段分別定有明文。
二、聲請意旨略以：聲請人前經本院97年度財管字第31號民事裁
    定選任為被繼承人林建長之遺產管理人，聲請人業已遵行職
    務，聲請本院以100 年度司家催字第357 號對被繼承人之債
    權人及受遺贈人為公示催告程序，並於民國100 年7 月19日
    刊登於太平洋日報，以及編制遺產清冊及配合本院處理99年
    度司執字第36387 號強制執行事件。茲因遺產管理人之報酬
    已難期待由親屬會議酌定，爰依法聲請本院酌定本件遺產管
    理人報酬為新臺幣（下同）41,459元，以便向本院民事執行
    處聲請參與分配等語。
三、經查：
  (一)本件被繼承人死亡後，其繼承人均已拋棄繼承權，且未經親
    屬會議選定遺產管理人，經本院選任聲請人為被繼承人之遺
    產管理人乙節，經本院依職權調取本院97年度財管字第31號
    民事卷宗核閱屬實，堪信為真實。準此，聲請人顯難召開親
    屬會議酌定其管理遺產之報酬，是其本於利害關係人之地位
    ，聲請本院酌定報酬，洵屬有據。
  (二)聲請人主張之前揭事實，另據其提出被繼承人之遺產清冊、
    、財政部高雄市國稅局財產歸屬資料清單、94及95年度綜合
    所得稅各類所得資料清單、本院執行處100 年4 月22日雄院
    高99司執強字第36387 號函、本院100 年度司家催字第357
    號民事裁定、本院自行收納款項統一收據、太平洋日報分類
    廣告費收據為證，堪信為真實。
  (三)本院審酌：被繼承人之遺產其土地及房屋總值為1,920,000
    元，有財政部高雄市國稅局財產歸屬資料清單及本院執行處
    100 年4 月22日雄院高99司執強字第36387 號函附卷可參，
    ；以及聲請人業已為編制遺產清冊、聲請對被繼承人之債權
    人及受遺贈人為公示催告並通知已知者等管理遺產行為；且
    考量聲請人處理上開事務及後續所需時間之久暫、耗費人力
    之程度及各債權人受償權利之保障等一切情狀，認聲請人任
    被繼承人遺產管理人之報酬金額核定為41,459元（含已代墊
    費用），即屬適當，爰酌定如主文第1 項所示。
四、末按依法應由關係人（包括聲請人、相對人及其他利害關係
    人）負擔費用者，法院裁定命關係人負擔時，應一併確定其
    數額，非訟事件法第24條第1 項所明定。經核本件聲請事件
    ，應徵之程序費用為1,000 元，依非訟事件法第157 條規定
    ，應由遺產負擔，爰併予確定如主文第2 項所示，附此敘明
    。
五、依非訟事件法第157 條、第24條第1 項，裁定如主文。
六、如對本裁定抗告，須於裁定送達後10日之不變期間內，向本
    院提出抗告狀，並繳納抗告費1,000元。
中    華    民    國    100   年    7     月    28    日
                        家事法庭  司法事務官  林于莙